ja: ペット・ペット用品 > ペット用品 > ペットドア: ドアに取り付けるペットドア; 電気自動ドア; ガラス引き戸; 壁付けペットドア; 窓に取り付けるペットドア
vi: Đồ dùng cho động vật & thú cưng > Đồ dùng cho thú cưng > Cửa dành cho thú cưng: Cửa chui gắn cửa; Cửa tự động điện tử; Cửa kính trượt; Cửa chui gắn tường; Cửa chui gắn cửa sổ
ru: Животные и товары для питомцев > Товары для домашних животных > Дверцы для домашних животных: Дверцы для установки в дверях; Электронные автоматические дверцы; Дверцы для стеклянных раздвижных дверей; Дверцы для установки в стенах; Дверцы для установки на окнах
hr-HR: Životinje i potrepštine za kućne ljubimce > Potrepštine za kućne ljubimce > Vrata za kućne ljubimce: Vratašca za kućne ljubimce; Elektronička automatska vrata; Klizna staklena vrata; Zidna vratašca za kućne ljubimce; Prozorska vratašca za kućne ljubimce
pt-PT: Artigos para animais e animais estimação > Artigos para animais > Portas para animais de estimação: Portas incorporadas nas portas; Portas automáticas eletrónicas; Portas de vidro deslizantes; Portas incorporadas nas paredes; Portas incorporadas nas janelas
sv: Djur och tillbehör till husdjur > Tillbehör till husdjur > Djurdörrar: Dörrmonterade dörrar; Elektroniska automatiska dörrar; Skjutdörrar i glas; Väggmonterade dörrar; Fönstermonterade dörrar
th: อุปกรณ์สำหรับสัตว์และสัตว์เลี้ยง > อุปกรณ์สัตว์เลี้ยง > ประตูสำหรับสัตว์เลี้ยง: ประตูแบบติดกับประตู; ประตูอัตโนมัติแบบอิเล็กทรอนิกส์; ประตูกระจกบานเลื่อน; ประตูติดผนัง; ประตูติดหน้าต่าง
tr: Hayvanlar ve Evcil Hayvan Ürünleri > Evcil Hayvan Ürünleri > Evcil Hayvan Kapıları: Kapıya Monte Kapılar; Elektronik Otomatik Kapılar; Sürgülü Cam Kapılar; Duvara Monte Kapılar; Pencereye Monte Kapılar
ko: 동물/반려동물 용품 > 반려동물 용품 > 반려동물집 문: 방문 설치용 문; 전기 자동문; 슬라이딩식 유리문; 벽면 설치용 문; 창문 설치용 문
cs: Chovatelství > Potřeby pro domácí zvířata > Dvířka pro domácí zvířata: Dvířka do dveří; Elektronická automatická dvířka; Posuvná skleněná dvířka; Dvířka do zdiva; Dvířka do oken
it: Articoli per animali > Animali domestici - Articoli > Porte basculanti per animali: Porte montate su porta; Porte automatiche elettroniche; Porte scorrevoli in vetro; Porte a muro; Porte montate su finestra
el: Ζώα και προμήθειες για κατοικίδια ζώα > Προμήθειες για κατοικίδια ζώα > Πόρτες για κατοικίδια ζώα: Πόρτες τοποθετημένες στην πόρτα; Ηλεκτρονικές αυτόματες πόρτες; Συρόμενες γυάλινες πόρτες; Επιτοίχιες πόρτες; Πόρτες τοποθετημένες στο παράθυρο
fi: Eläinten ja lemmikkieläinten tarvikkeet > Lemmikkieläinten tarvikkeet > Lemmikin luukut: Oveen kiinnitettävät ovet; Sähköiset automaattiovet; Lasiset liukuovet; Seinään kiinnitettävät ovet; Ikkunaan kiinnitettävät ovet
de: Tiere & Tierbedarf > Haustierbedarf > Haustiertüren: Türen zur Installation in Türen; Automatische elektronische Türen; Schiebetüren aus Glas; Türen zur Installation in Wänden; Türen zur Installation in Fenstern
da: Dyr og tilbehør til kæledyr > Tilbehør til kæledyr > Døre til dyreindgange: Dørmonterede døre; Elektroniske automatiske døre; Glasskydedøre; Vægmonterede døre; Vinduesmonterede døre
zh-CN: 动物/宠物用品 > 宠物用品 > 宠物门: 门洞; 电子自动门; 推拉玻璃门; 壁挂式门; 窗式门
nb: Produkter til dyr og husdyr > Husdyrprodukter > Husdyrdører: Dørmonterte dører; Elektroniske automatiske dører; Skyvedører i glass; Veggmonterte dører; Vindusmonterte dører
ro-RO: Animale și articole pentru animale de companie > Articole pentru animale de companie > Uși pentru animale de companie: Uși montate pe ușa de la intrare; Uși electronice automate; Uși glisante din sticlă; Uși montate pe perete; Uși montate pe ferestre
fr: Animaux et articles pour animaux de compagnie > Articles pour animaux de compagnie > Chatières: Portes montées sur porte; Portes automatiques électroniques; Portes coulissantes en verre; Portes murales; Portes montées sur fenêtre
en: Animals & Pet Supplies > Pet Supplies > Pet Doors: Door-Mounted Doors; Electronic Automatic Doors; Sliding Glass Doors; Wall-Mounted Doors; Window-Mounted Doors
bg-BG: Артикули за животни и домашни любимци > Артикули за домашни любимци > Врати за домашни любимци: Врати за монтаж на врата; Електронни автоматични врати; Плъзгащи се стъклени врати; Врати за монтаж на стена; Врати за монтаж на прозорец
zh-TW: 動物/寵物補給品 > 寵物用品 > 寵物小門: 門用小門; 電子自動門; 玻璃拉門; 牆用小門; 窗用小門
sl-SI: Živali in pripomočki za hišne ljubljenčke > Pripomočki za hišne ljubljenčke > Lopute za hišne ljubljenčke: Lopute za vrata; Elektronska samodejna vrata; Drsna steklena vrata; Lopute za steno; Lopute za okna
pt-BR: Animais e produtos para animais de estimação > Suprimentos para animais de estimação > Portas para animais de estimação: Portas montadas em portas; Portas automáticas eletrônicas; Portas de vidro deslizantes; Portas montadas em paredes; Portas montadas em janelas
sk-SK: Potreby pre zvieratá a domácich miláčikov > Potreby pre domácich miláčikov > Dvierka pre domácich miláčikov: Dvierka namontované na dverách; Elektronické automatické dvierka; Posuvné sklenené dvierka; Nástenné dvierka; Dvierka namontované na okne
hu: Állatok és kisállatkellékek > Háziállat-kellékek > Háziállatajtók: Ajtóra szerelhető ajtók; Elektronikus automata ajtók; Toló üvegajtók; Falra szerelhető ajtók; Ablakra szerelhető ajtók
pl: Zwierzęta i artykuły dla zwierząt > Artykuły dla zwierząt > Drzwiczki dla zwierząt: Drzwiczki montowane w drzwiach; Elektroniczne drzwiczki automatyczne; Przesuwane drzwiczki szklane; Drzwiczki montowane w ścianie; Drzwiczki montowane w oknie
es: Productos para mascotas y animales > Productos para mascotas > Puertas para animales domésticos: Puertas para instalación en puerta; Puertas automáticas electrónicas; Puertas corredizas de vidrio; Puertas montadas en la pared; Puertas montadas en ventanas
lt-LT: Gyvūnai ir prekės naminiams gyvūnams > Prekės naminiams gyvūnams > Durelės naminiams gyvūnams: Duryse montuojamos durelės; Elektroninės automatinės durelės; Stumdomos stiklinės durelės; Sieninės durelės; Lange montuojamos durelės
nl: Dieren > Benodigdheden voor huisdieren > Kattenluikjes: Op de deur gemonteerde luikjes; Elektronische automatische luikjes; Glazen schuifluikjes; Wandgemonteerde luikjes; Op het raam gemonteerde luikjes